【裁判字號】    89,易,321
【裁判日期】    890612
【裁判案由】    傷害
【裁判全文】
臺灣苗栗地方法院刑事判決                          八十九年度易字第三二一號
    公  訴  人  臺灣苗栗地方法院檢察署檢察官
    被      告  乙○○
                丁○○
右列被告因傷害案件，經檢察官提起公訴（八十八年度偵字第五○五八號），本院判
決如左：
    主  文
乙○○共同連續傷害，處有期徒刑肆月，如易科罰金，以參佰元折算壹日。
丁○○共同連續傷害，累犯，處有期徒刑肆月，如易科罰金，以參佰元折算壹日。
    事  實
一、丁○○前因妨害自由、恐嚇取財等罪，由臺灣新竹地方法院定應執行刑一年十月
    ，於民國八十六年五月十三日縮刑期滿執行完畢，不知警惕。乙○○因其父親楊
    春雄與甲○○前有過節，心生不滿，乃於八十八年八月十日十九時許，偕丁○○
    至苗栗縣竹南鎮○○街二十號甲○○住處（侵入住宅部分未據告訴），欲找甲○○家人理論。二人進入屋內見只有甲○○、丙○○在場，乙○○與丁○○竟共同
    基於傷害人身體之概括犯意聯絡，共同傷害甲○○及丙○○，由乙○○持在甲○○住處前所拾獲之木棍，毆打甲○○及在旁勸架之丙○○，而丁○○則以腳踢甲○○。致甲○○受有頭部血腫、臉部瘀血及挫傷、胸部瘀血、左肩瘀血、左大腿
    瘀血及血腫、左右手瘀血及挫傷等傷害，丙○○則受有左上臂挫傷併瘀血、右踝
    關節挫傷併瘀血等傷害。
二、案經甲○○及丙○○訴由苗栗縣警察局竹南分局報請臺灣苗栗地方法院檢察署檢
    察官偵查起訴。
    理  由
一、訊據被告乙○○坦承於右揭時地持木棍毆打甲○○，被告丁○○則坦承有用腳踢
    甲○○，核與被害人甲○○、丙○○指述之情節大致相符，並有甲○○所附之新
    博愛醫院驗傷診斷書二紙在卷可憑，足見被告乙○○、丁○○二人共同傷害甲○○部分之自白確與事實相符。惟被告二人皆否認有毆打丙○○，被告乙○○辯稱
    可能是因與丙○○拉扯中誤傷到他，被告丁○○則辯稱未曾毆打過丙○○云云，
    惟查，被告乙○○確有毆打丙○○之事實，業據被害人丙○○指訴甚詳，且衡情
    乙○○如只與丙○○發生拉扯，則丙○○應不致受有右踝關節挫傷併瘀血之靠近
    腳部傷害，是被告乙○○所稱不甚誤傷，顯係卸責之詞，不足採信，而被告丁○○既坦承與乙○○同去時知是要去找甲○○家人理論及打人，其與乙○○間有犯
    意之聯絡甚明，則其亦應就傷害丙○○之行為共同負責。本件事證明確，被告之
    犯行堪予認定。
二、核被告乙○○、丁○○所為，係犯刑法第二百七十七條第一項之傷害罪。其二人
    間就傷害之行為有犯意之聯絡與行為之分擔，應依刑法第二十八條之規定論以共
    同正犯。其二人先後之犯行，時間緊接，所犯罪名相同，顯係出於概括之犯意為
    之，為連續犯，應依刑法第五十六條之規定以一罪論，並加重其刑。查被告丁○○前因妨害自由、恐嚇取財等罪，由臺灣新竹地方法院定應執行刑一年十月，甫
    於八十六年五月十三日縮刑期滿執行完畢，有臺灣苗栗地方法院檢察署刑案資料
    查註紀錄表及臺灣高等法院被告全國前案紀錄表各一份在卷足憑，其於有期徒刑
    之執行完畢後五年內再犯有期徒刑以上之本罪，為累犯，應依刑法第四十七條之
    規定加重其刑。爰審酌被告二人之素行、犯罪之手段、所生危害及犯後只願坦承
    一部分之犯行等一切情狀，分別量處如主文所示之刑，並均諭知易科罰金之折算
    標準。至被告乙○○所持用以毆打被害人之木棍，因未扣案，且據被告供承並非
    其所有之物並已丟棄，爰不另為沒收之諭知，併此敘明。
據上論斷，應依刑事訴訟法第二百九十九條第一項前段、刑法第二十八條、第五十六
條、第二百七十七條第一項、第四十七條、第四十一條、罰金罰鍰提高標準條例第一
條前段、第二條，判決如主文。
本案經檢察官黃智勇到庭執行職務。
中      華      民      國    八十九    年      六      月     十二     日
                                          臺灣苗栗地方法院刑事庭
                                              審判長法  官  吳  炳  桂
                                                    法  官  劉  興  浪
                                                    法  官  黃  建  都
右正本證明與原本無異
如不服本判決，應於判決送達後十日內，向本院提出上訴狀（應附繕本），上訴於臺
灣高等法院臺中分院。
                                                    書記官  黃  士  益
中      華      民      國    八十九    年      六      月     十四日
附錄本案論罪條文
中華民國刑法第二百七十七條第一項
傷害人之身體或健康者，處三年以下有期徒刑、拘役或一千元以下罰金。


司法院資訊處製作；財團法人民間司法改革基金會備份。
